【裁判字號】    97,訴,3603
【裁判日期】    970930
【裁判案由】    毒品危害防制條例
【裁判全文】
臺灣板橋地方法院刑事判決              97年度訴字第3603號
公  訴  人  臺灣板橋地方法院檢察署檢察官
被      告  甲○○
上列被告因違反毒品危害防制條例案件，經檢察官提起公訴（97
年度毒偵字第5233號），被告於準備程序中就被訴事實為有罪之
陳述，經本院合議庭裁定改以簡式審判程序審理，判決如下：
    主  文
甲○○施用第一級毒品，累犯，處有期徒刑拾月。
    事  實
一、甲○○前於民國(1)71年間因竊盜案件，經臺灣臺北地方法院
    以82年度訴緝字第139 號判處減得有期徒刑1 年確定；(2)又
    於81年間因煙毒案件，經臺灣高等法院以82年度上訴字第
    2699號判處有期徒刑3 年8 月確定；上開2 案，經臺灣臺北
    地方法院以83年度聲字第793 號裁定應執行有期徒刑4 年6
    月確定；(3)又於82年間因煙毒案件，經臺灣臺北地方法院以
    82年度訴字第3507號判處有期徒刑3 年6 月確定，上開3 案
    於85年4 月1 日縮短刑期假釋出監，假釋期間付保護管束；
    (4)復於86年間因煙毒等案件（2 罪），經臺灣臺北地方法院
    以86年度訴字第2117號判處應執行有期徒刑3 年10月確定，
    另上開假釋並經撤銷復入監執行，並接續執行上開殘刑，再
    於91年4 月4 日因縮短刑期假釋出監，惟又因施用毒品而撤
    銷假釋，於96年4 月21日入監執行，嗣因中華民國96年罪犯
    減刑條例施行，經臺灣臺北地方法院以96年度聲減字第308
    號裁定將上開(2)(3)(4)案所犯之罪均減刑，並就(1)(2)(3)案、(4)
    案所犯之罪分別各定應執行有期徒刑4 年6 月、1 年11月確
    定，而於96年7 月16日因減刑執行完畢出監。
二、甲○○前於93年間因施用毒品案件，經本院以93年度毒聲字
    第610 號裁定送觀察、勒戒，因認有繼續施用毒品傾向，再
    經檢察官聲請強制戒治，而由本院以93年度毒聲字第1133號
    裁定令入戒治處所施以強制戒治，於戒治期間因認無繼續戒
    治之必要，而於94年2 月25日停止處分出所，嗣由臺灣板橋
    地方法院檢察署檢察官於94年12月9 日以94年度戒毒偵字第
    6054號為不起訴處分確定，並於翌日釋放出所。詎其仍不知
    戒除毒癮，竟於觀察勒戒、強制戒治執行完畢釋放後5 年內
    ，基於施用第一級毒品海洛因之犯意，於97年5 月14日22時
    許，在其位於臺北縣三重市○○街119 號5 樓之住處內，將
    海洛因摻水混合後置入針筒，以注射之方式施用第一級毒品
    海洛因1 次，嗣於97年5 月15日22時34分許，因其為毒品列
    管人口經警通知到案採尿送驗後，檢驗結果呈嗎啡陽性反應
    ，始悉上情。
三、案經臺北縣政府警察局三重分局報告臺灣板橋地方法院檢察
    署檢察官偵查起訴。
    理  由
一、本案被告甲○○所犯為死刑、無期徒刑或最輕本刑為3 年以
    上有期徒刑以外之罪，其於準備程序中就被訴事實為有罪之
    陳述，經法官告知簡式審判程序之旨，並聽取公訴人之意見
    後，依刑事訴訟法第273 條之1 第1 項規定，裁定由受命法
    官獨任進行簡式審判程序，合先敘明。
二、上開事實，業據被告甲○○於本院審理時坦承不諱，且被告
    為警查獲時採尿送驗結果，呈嗎啡（即海洛因水解後之反應
    ）之陽性反應，有臺北縣政府警察局三重分局採驗尿液通知
    書、應受尿液檢驗人尿液檢體採集送驗紀錄表、臺灣檢驗科
    技股份有限公司97年5 月29日CH/2008/50427 號濫用藥物檢
    驗報告各1 紙在卷可證。上述鑑驗結果，係檢驗機關本於專
    業知識及以精密儀器科學檢驗方法所得之結論，自可憑信，
    足見被告自白與事實相符，堪以採信。又被告前於93年間因
    施用毒品案件，經本院以93年度毒聲字第610 號裁定送觀察
    、勒戒，因認有繼續施用毒品傾向，再經檢察官聲請強制戒
    治，而由本院以93年度毒聲字第1133號裁定令入戒治處所施
    以強制戒治，於戒治期間因認無繼續戒治之必要，而於94年
    2 月25日停止處分出所，嗣由臺灣板橋地方法院檢察署檢察
    官於94年12月9 日以94年度戒毒偵字第6054號為不起訴處分
    確定，並於翌日釋放出所，此有臺灣板橋地方法院檢察署刑
    案資料查註紀錄表及臺灣高等法院被告前案紀錄表各1 份在
    卷可參。從而，本件事證明確，被告經觀察勒戒、強制戒治
    執行完畢釋放後，5 年內再犯本件施用毒品之犯行堪予認定
    。
三、查海洛因屬毒品危害防制條例第2 條第2 項第1 款所稱之第
    一級毒品，不得持有、施用，被告甲○○竟持以施用，核其
    所為，係犯同條例第10條第1 項之施用第一級毒品罪。其施
    用前持有海洛因之低度行為，應為施用之高度行為所吸收，
    不另論罪。查被告前於(1)71年間因竊盜案件，經臺灣臺北地
    方法院以82年度訴緝字第139 號判處減得有期徒刑1 年確定
    ；(2)又於81年間因煙毒案件，經臺灣高等法院以82年度上訴
    字第2699號判處有期徒刑3 年8 月確定；上開2 案，經臺灣
    臺北地方法院以83年度聲字第793 號裁定應執行有期徒刑4
    年6 月確定；(3)又於82年間因煙毒案件，經臺灣臺北地方法
    院以82年度訴字第3507號判處有期徒刑3 年6 月確定，上開
    3 案於85年4 月1 日縮短刑期假釋出監，假釋期間付保護管
    束；(4)復於86年間因煙毒等案件（2 罪），經臺灣臺北地方
    法院以86年度訴字第2117號判處應執行有期徒刑3年10月確
    定，另上開假釋並經撤銷復入監執行，並接續執行上開殘刑
    ，再於91年4月4日因縮短刑期假釋出監，惟再因施用毒品而
    撤銷假釋，於96年4月21日入監執行，嗣因中華民國96年罪
    犯減刑條例施行，經臺灣臺北地方法院以96年度聲減字第
    308號裁定將上開(2)(3)(4)案所犯之罪均減刑，並就(1)(2)(3)案
    、(4)案所犯之罪分別各定應執行有期徒刑4年6月、1年11 月
    確定，而於96年7月16日因減刑執行完畢出監等節，有臺灣
    高等法院被告前案紀錄表各1份在卷可按，其受有期徒刑之
    執行完畢後，5年之內故意再犯有期徒刑以上之罪，為累犯
    ，應依刑法第47條第1項之規定，加重其刑。爰審酌被告素
    行非佳，此有卷附之臺灣高等法院被告前案紀錄表1份可參
    ，且被告經觀察勒戒、強制戒治及多次刑事科刑處罰後，仍
    未能戒除毒癮，顯見其無戒毒悔改之意，惟其施用毒品之次
    數僅1次，犯罪後坦認犯行，態度尚可等一切情狀，量處如
    主文所示之刑。
據上論斷，應依刑事訴訟法第273 條之1 第1 項、第299 條第1
項前段，毒品危害防制條例第10條第1 項，刑法第11條前段、第
47條第1 項，判決如主文。
本案經檢察官連思藩到庭執行職務
中    華    民    國    97    年    9     月    30    日
                  刑事第十五庭  法  官  陳海寧
以上正本證明與原本無異。
如不服本判決應於收受本判決送達後10日內向本院提出上訴書狀
，其未敘述上訴理由者，並得於提起上訴後10日內向本院補提理
由書狀（均須按他造當事人之人數附繕本）「切勿逕送上級法院
」
                                書記官  彭麗紅
中    華    民    國    97    年    9     月    30    日
附錄本案論罪科刑法條
毒品危害防制條例第10條
施用第一級毒品者，處 6 月以上 5 年以下有期徒刑。
施用第二級毒品者，處 3 年以下有期徒刑。


司法院資訊處製作；財團法人民間司法改革基金會備份。
